臺灣高等法院臺南分院刑事裁定　　　　　　九十一年度聲再字第二三四號　　Ｇ
　　　再審聲請人
　　　即受判決人　甲　○　○
右列聲請人因詐欺案件，對於本院九十一年度上易字第八五五號中華民國九十一年十
月三十一日確定判決（臺灣臺南地方法院九十年度易字第三八八號、臺灣臺南地方法
院檢察署八十九年度營偵字第九０二號、八十九年度偵字第一００二一號）聲請再審
，本院裁定如左：
      主      文
再審之聲請駁回。
      理      由
一、聲請意旨略稱：本件原確定判決，有下列重要證據漏未審酌，爰依刑事訴訟法第
    四百二十一條規定聲請再審：
（一）依證人黃陸現於另案臺灣臺南地方法院民事庭證述情節及相片證物所示，八十
      七年七月二十七日聲請人於魚大量死亡後即嚇跑，魚死亡後之虱目魚料非聲請
      人訂購，且縱如原判決認定於八十七年七月二十七日魚死亡前聲請人與黃陸現
      合夥養魚，自相片上大量死魚可知魚料均用於餵魚，且七、八吋成虱目魚若未
      熱死，賣得價金當可清償魚料費用，故聲請人就八十七年七月二十七日至同年
      月二十九日魚死亡前購買魚料所為亦非詐欺行為，原判決就此有利聲請人之七
      十二張魚大量死亡相片日期之重要證據漏未審酌。
（二）原判決引用臺灣臺南地方法院八十八年度訴字二八二號民事判決及本院八十八
      年度上字第四二四號民事判決內容，據為聲請人向尚德公司購買飼料未付款事
      實之證據。惟依前揭民事判決書引用黃陸現之證述內容可知「甲○○收貨簽收
      全用章」印章係於八十七年八月二十六日以後所刻，故八十七年八月二十六日
      前之銷售傳票並非聲請人所為，原判決先引用前揭民事判決書以證明聲請人曾
      向尚德公司訂購，卻對前民事判決書所引用對於聲請人有利之重要證據漏未審
      酌。
（三）原判決以證人郭美芬證述據為認定聲請人亦有參與經營魚塭及訂貨之依據，惟
      依告訴人送貨司機張瑞恩、徐永清均證稱未曾將飼料交與證人郭美芬或聲請人
      簽收過，均由黃陸現或他太太拿聲請人簽收章簽收，證人郭美芬證詞與司機張
      瑞恩、徐永清所述不符，若原判決採用張瑞恩等人前揭證述當內容，即可證明
      證人郭美芬證述不實。又證人郭美芬雖證稱曾見聲請人打電話叫飼料，原判決
      認定聲請人向尚德公司於一個半月訂貨二十一次，然依臺南地方法院八十八年
      度訴字第二八二號民事判決第四頁首行，引用尚德公司員工蔡靜玉竟無法確認
      向其電話訂購之人，足證聲請人根本未向尚德公司訂購魚料，郭美芬指稱見過
      聲請人打電話顯非實在，原判決漏未記載上開對於聲請人有利之重要證據不採
      納之理由。
（四）證人張瑞恩證述八十七年七月十三日之銷貨傳票是黃陸現簽收，可知該日聲請
      人未向尚德公司訂購飼料，若原判決審酌前揭證人之證述，則不至於認定聲請
      人曾於八十七年七月十三日向尚德公司訂貨，原判決對此重要證述漏未記載對
      於聲請人有利之證據不採納之理由。
二、按不得上訴第三審法院之案件，其經第二審確定之有罪判決，如就足生影響於判
    決之重要證據漏未審酌者，得為受判決人之利益，聲請再審，刑事訴訟法第四百
    二十一條固定有明文。惟所謂重要證據漏未審酌，係指第二審判決前已經提出之
    重要證據未予審酌，且該證據必須可認為足以動搖原判決事實之認定者始足當之
    ，苟該證據業已提出經原確定判決予以指駁，並敘明捨棄不採之理由，或縱提出
    未斟酌，惟如經斟酌亦不足以動搖原判決者，或判決確定後始發現之證據，判決
    當時無從斟酌者，即非該條所謂重要證據漏未審酌，亦不足以構成聲請再審之事
    由，有最高法院二十八年抗字第八號、三十五年特抗字第二一號判例足資參照。
    亦即，本條所謂「足生影響於判決之重要證據漏未審酌」，係指當事人於第二審
    法院判決前，已發現而提出之證據，足以影響、變更判決結果，而法院漏未審酌
    而言。如第二審法院依調查之結果，本於論理法則、經驗法則，取捨證據、認定
    事實者，則不包括之。
三、經查：原確定判決綜合調查證據之結果，就聲請人即受判決人甲○○有刑法第三
    百三十九條第一項詐欺取財罪之事實，已詳敘認定犯罪事實之依據及憑以認定之
    理由，並對聲請人否認犯罪辯詞，依據卷內資料予以指駁及說明，有上開判決一
    份附卷足稽。聲請人聲請再審意旨（一）、（二）所述魚群死亡及聲請人簽收全
    用章部分，經本院調閱原案全部卷宗，該七十二張大量魚死亡照片，日期分別有
    八十七年七月二十七日、同年月二十八日、同年九月二十日，並非如聲請人所述
    均為七月份，此觀八十九年度營偵字第九０二號偵查卷第六三至七四頁即明；又
    尚德公司銷貨傳票上相同「甲○○收貨簽收全用章」印文使用日期分別為八十七
    年七月十八日、二十四日、二十九日、同年八月三日、八日、十日、十五日、十
    八日、二十一日、同年九月三日，足認該印章並非如聲請人所推論係於八十七年
    八月二十六日以後所刻，此參見該公司銷貨傳票附於一審卷第二一一至二二七頁
    即明，聲請人由證人黃陸現於另案證言中刪節堆砌、妄自推論，均與事實不符，
    並非原判決有重要證據漏未審酌之情事。再者聲請意旨（三）、（四）認原判決
    不採送貨司機張瑞恩、徐永清、蔡靜玉等人證詞，及於八十七年七月十三日銷貨
    傳票是黃陸現簽收等有利聲請人證詞部分，均係就原確定判決本於職權所為證據
    取捨及證據證明力判斷事項再為爭執，且依聲請意旨所陳司機張瑞恩、徐永清及
    尚德公司員工蔡靜玉證詞內容，僅能據以證明司機送貨當時聲請人不在現場、蔡
    靜玉無法確認電話中係聲請人聲音，然均不能據以進一步推論並否認原確定判決
    係依共犯黃陸現供證：係與聲請人合夥養殖魚類、約定由黃陸現以魚塭、魚獲為
    出資，聲請人以飼料為出資之證詞，並依據告訴人公司告訴代理人林明瀚、陳振
    賢、郭小芳之指訴、證人江碧純之證述及與指訴情節相符支票、本票、應收帳款
    明細表、成品交運單、銷貨傳票、結帳單影本等證據，認定聲請人購買飼料之事
    實，自非足生影響於判決之重要證據漏未審酌。聲請人以前揭理由聲請再審，均
    無理由，應予駁回。
四、依刑事訴訟法第四百三十四條第一項裁定如主文。
中    華    民    國      九十一      年      十二      月      五      日
                                  臺灣高等法院臺南分院刑事第一庭
                                      審判長法官  茆    臺    雲
                                            法官  蔡    長    林
                                            法官  李    文    福
右正本證明與原本無異。
不得抗告。
                                      法院書記官  李    良    倩
中    華    民    國      九十一      年      十二      月      六      日
